# 请教陈版和各位会计老师的处置子公司和股份支付同时存在的会计处理

提问人：hello 无 敌 先生 时间：2022-04-23 09:10:51
关于处置子公司，同时对子公司高管进行股权激励的疑问
B公司为A公司的全资子公司， 2021 年 6 月A公司将其持有的对B的20%股权转让给B公司的管理团队，每股 1 元。
2021 年 8 月A将B的60%股权转让给C（非关联方），每股 8 元（本次转让实际交割时间为 8 月，定价基准日为 6 月），同时A和B的高管团队作为承诺方与C签订对业绩对赌协议。针对本次股份支付，有如下疑问：
A公司单体报表：
6 月第一次股权转让时A公司单体报表是否应处理为：
借：长投 贷：资本公积
8 月份第二次转让时，原确认的资本公积需要冲减投资收益吗。
A公司合并报表：
6 月第一次股权转让时，合并的抵消分录为：
借：资本公积 贷：长期股权投资
8 月份第二次转让时，因B公司已经不在合并资产负债表，那原 6 月份的处理如何延续呢?

回答人：chenyiwei
首先应判断“2021年 6 月A公司将其持有的对B的20%股权转让给B公司的管理团队，每股 1 元”和“2021年 8 月A将B的60%股权转让给C（非关联方），每股 8 元”这两项交易是否为一揽子交易？
如果不是一揽子交易，则第一次交易中形成当资本公积在后续丧失对子公司控制权后，应继续保留在个别报表和合并报表中，不能转入损益。
如果是一揽子交易的，则最终个别报表和合并报表层面无资本公积，低价转让子公司股权给管理层的影响体现在处置子公司股权的损益中。

提问人：hello 无 敌 先生 时间：2022-04-25 13:39:14
谢谢陈版，两次交易构成一揽子交易，那就是A公司单体层面在 8 月份完全丧失控制权时，按照处置价款与其对应的成本差额确认投资收益，合并报表因为需要合并B公司的1-8月份损益表，其管理费用里面包含了股份支付的费用， 需要补充一笔借：投资收益 贷：管理费用
另外还有一个疑问：上述处置股权后A对B持有20%股权，仍具有重大影响，按照一揽子交易处理， 8 月份的合并报表中是否应按照持股比例确认股份支付的成本呢，既：借：投资收益 _0.2_ 贷：
管理费用0.2

回答人：chenyiwei
一揽子交易下，合并报表中不单独确认股份支付费用，而是全部列入投资收益。